臺灣臺北地方法院刑事判決　　　　　　　95年度重訴字第79號
公　訴　人　臺灣臺北地方法院檢察署檢察官
被　　　告　甲○○
　　　　　　　　　　樓
選任辯護人　劉君豪律師
上列被告因違反槍砲彈藥刀械管制條例案件，經檢察官提起公訴
（95年度偵字第8541號），本院判決如下：
    主  文
甲○○未經許可，持有可發射子彈具有殺傷力之改造手槍，累犯
，處有期徒刑肆年，併科罰金新臺幣拾伍萬元，罰金如易服勞役
，以新臺幣壹仟元折算壹日。扣案如附表一編號一、二、三、四
所示之改造手槍支（含彈匣個）及鋼筆槍壹支、附表二編號
十一所示之制式子彈顆及附表四編號三所示之土造金屬槍管貳
支均沒收。
其餘被訴部分（即製造可發射子彈具有殺傷力之改造手槍部分）
無罪。
    事  實
一、甲○○前於民國九十年間因偽造文書案件，經臺灣高等法院
    以九十年度上訴字第三二九九號判處有期徒刑六月確定，於
    九十一年一月三十日易科罰金執行完畢；復於九十四年間因
    違反槍砲彈藥刀械管制條例案件，經臺灣板橋地方法院以九
    十四年度訴字第一九二六號判處有期徒刑四月，甫於九十五
    年二月二十三日易科罰金執行完畢。猶不知悔改，明知未經
    許可，不得持有可發射子彈具有殺傷力之各式槍砲、子彈及
    槍砲之主要組成零件，竟基於持有之犯意，於九十四年十一
    、十二月間，在臺北縣三重市重新橋下之跳蚤市場及「百步
    穿楊」網站上，向真實姓名年籍不詳之成年人購得如附表一
    編號一至四所示之可發射子彈具有殺傷力之改造手槍三支（
    含彈匣三個）、鋼筆槍一支、附表二編號三、七、八所示具
    有殺傷力之土造子彈二十五顆及編號十一所示具有殺傷力之
    制式子彈八顆暨附表四編號三所示之槍砲主要組成零件土造
    金屬槍管二支，而同時持有之。嗣甲○○於九十五年四月十
    二日晚間八時三十分許，駕駛車號二九九九—ＥＭ號自用小
    客車，搭載不知情之友人丁○○及林柏君（均經檢察官為不
    起訴處分確定），行經臺北縣新店市○○路與百忍街口時，
    為警攔檢盤查，當場在該小客車內起獲如附表一至六所示之
    槍、彈、零件及工具等物，始查悉上情。
二、案經臺北縣政府警察局板橋分局報請臺灣臺北地方法院檢察
    署檢察官偵查起訴。
    理  由
壹、有罪部分：
一、前揭事實，業據被告甲○○於本院審理時坦承不諱（見本院
    卷第一八八頁反面），並有如附表一至五所示之槍、彈及零
    件等物扣案可資佐證。而該等物品經送鑑驗結果如下：
  (一)附表一之手槍五支：
  1.編號一之手槍一支（含彈匣一個，槍枝管制編號：0000
    000000號）：
  (1)經內政部警政署刑事警察局（下稱刑事警察局）鑑識科物理
    組以性能檢驗法及試射法鑑驗結果，認係由仿ＷＡＬＴＨＥ
    Ｒ廠ＰＰＫ／Ｓ型半自動手槍製造之槍枝換裝土造金屬槍管
    、扳機、護弓、保險鈕、抓子鉤、撞針與擊鎚而成之改造手
    槍，機械性能良好，可擊發適用子彈，具殺傷力，此有該局
    九十五年四月十三日刑鑑字第０九五００五二三七九號槍彈
    鑑定書附卷可稽（見九十五年度偵字第八五四一號卷第九四
    至一０四頁）。
  (2)再由該局鑑識科實際試射結果：經裝填適用子彈（彈頭直徑
    約七點五公釐，重量約三點四公克），實際試射，測得彈頭
    速度為每秒八十九公尺，換算其動能為十三點四七焦耳，單
    位面積動能為每平方公分三十點四八焦耳。而依日本科學警
    察研究所之研究結果，彈丸單位面積動能達每平方公分二十
    焦耳，即足以穿入人體皮肉層，此有該局九十五年十二月五
    日刑鑑字第０九五０一六四一五九號函在卷足憑（見本院卷
    第一八四至一八五頁）。附表一編號一之改造手槍，經裝填
    適用子彈實際試射結果，彈頭單位面積動能既已逾每平方公
    分二十焦耳，自堪認足以穿入人體皮肉層，而具有殺傷力。
  2.編號二之手槍一支（含彈匣一個，槍枝管制編號：0000
    000000號）：
  (1)經刑事警察局鑑識科物理組以性能檢驗法鑑驗結果，認係由
    仿ＷＡＬＴＨＥＲ廠ＰＰＫ／Ｓ型半自動手槍製造之槍枝換
    裝土造金屬槍管、扳機、保險鈕而成之改造手槍，機械性能
    良好，可擊發適用子彈，具殺傷力，此有該局九十五年四月
    十三日刑鑑字第０九五００五二三七九號槍彈鑑定書附卷可
    稽（見九十五年度偵字第八五四一號卷第九四至一０四頁）
    。
  (2)再由該局鑑識科實際試射結果：經裝填適用子彈（彈頭直徑
    約七點八公釐，重量約三點九公克），實際試射，測得彈頭
    速度為每秒八十一公尺，換算其動能為十二點七九焦耳，單
    位面積動能為每平方公分二十六點七七焦耳，此有該局九十
    五年十二月五日刑鑑字第０九五０一六四一五九號函在卷足
    憑（見本院卷第一八四至一八五頁）。附表一編號二之改造
    手槍，經裝填適用子彈實際試射結果，彈頭單位面積動能既
    已逾每平方公分二十焦耳，自堪認足以穿入人體皮肉層，而
    具有殺傷力。
  3.編號三之手槍一支（含彈匣一個，槍枝管制編號：0000
    000000號）：
  (1)經刑事警察局鑑識科物理組以性能檢驗法鑑驗結果，認係由
    仿ＧＬＯＣＫ廠二七型半自動手槍製造之槍枝車通金屬槍管
    改造而成之改造手槍，經檢視，雖欠缺抓子鉤，然仍可擊發
    適用子彈，具殺傷力，此有該局九十五年四月十三日刑鑑字
    第０九五００五二三七九號槍彈鑑定書附卷可稽（見九十五
    年度偵字第八五四一號卷第九四至一０四頁）。
  (2)再由該局鑑識科實際試射結果：經裝填適用子彈（彈頭直徑
    約八點六公釐，重量約五點一公克），實際試射，測得彈頭
    速度為每秒三百四十九公尺，換算其動能為三百一十點五九
    八焦耳，單位面積動能為每平方公分五百三十四點六九焦耳
    ，此有該局九十五年十二月五日刑鑑字第０九五０一六四一
    五九號函在卷足憑（見本院卷第一八四至一八五頁）。附表
    一編號三之改造手槍，經裝填適用子彈實際試射結果，彈頭
    單位面積動能既已逾每平方公分二十焦耳，自堪認足以穿入
    人體皮肉層，而具有殺傷力。
  (3)辯護人雖辯稱：該手槍槍管口徑甚鉅，顯無擊發子彈之可能
    ，難認有殺傷力云云，惟查該手槍經裝填適用之子彈後，確
    可擊發，已如前述，辯護人徒以槍管口徑較大為由，推論該
    手槍無法擊發子彈云云，顯屬無稽。
  4.編號四之手槍一支（槍枝管制編號：0000000000
    號）：
    經刑事警察局鑑識科物理組以性能檢驗法鑑驗結果，認係美
    國製口徑０點二二吋之制式鋼筆手槍，機械性能良好，經實
    際裝填附表二編號十一之制式子彈試射結果，可擊發口徑０
    點二二吋之制式子彈，具殺傷力，有該局九十五年四月十三
    日刑鑑字第０九五００五二三七九號槍彈鑑定書及九十五年
    十二月五日刑鑑字第０九五０一六四一五九號函在卷足憑（
    見九十五年度偵字第八五四一號卷第九四至一０四頁、本院
    卷第一八四至一八五頁）。
  5.編號五之手槍一支（槍枝管制編號：0000000000
    號）：
    經刑事警察局鑑識科物理組以性能檢驗法鑑驗結果，認係由
    仿ＳＩＧ  ＳＡＵＥＲ廠Ｐ二二０半自動手槍製造之槍枝，
    車通塑膠槍管改造而成之改造手槍，經檢視，欠缺槍管固定
    插銷，致滑套無法固定於槍身上，無法供擊發子彈使用，依
    現狀，不具殺傷力，此有該局九十五年五月二十四日刑鑑字
    第０九五００五六七一０號槍彈鑑定書附卷可稽（見九十五
    年度偵字第八五四一號卷第一０五至一一０頁）。
  (二)附表二之子彈二百六十七顆，經刑事警察局鑑識科物理組以
    性能檢驗法及試射法鑑驗結果，認：
  1.編號一之子彈一百四十一顆，係玩具金屬彈殼組合直徑約八
    點九七公釐金屬彈頭而成之玩具子彈，不具底火及火藥，非
    為子彈完整結構，不具殺傷力，有該局九十五年四月十三日
    刑鑑字第０九五００五二三七九號槍彈鑑定書在卷可憑（見
    九十五年度偵字第八五四一號卷第九四至一０四頁）。
  2.編號二之子彈五十二顆，係玩具金屬彈殼組合直徑約八點九
    五公釐金屬彈頭而成之玩具子彈，不具底火及火藥，非為子
    彈完整結構，不具殺傷力，有卷附該局九十五年四月十三日
    刑鑑字第０九五００五二三七九號槍彈鑑定書足憑（見九十
    五年度偵字第八五四一號卷第九四至一０四頁）。
  3.編號三之子彈四十二顆，係具直徑約八點五公釐金屬彈頭之
    土造子彈：
  (1)先經採樣十四顆試射，其中八顆均可擊發，具殺傷力，另五
    顆雖均可擊發，惟其發射動能甚微，不具殺傷力，其餘一顆
    無法擊發，不具殺傷力，有該局九十五年四月十三日刑鑑字
    第０九五００五二三七九號槍彈鑑定書在卷足參（見九十五
    年度偵字第八五四一號卷第九四至一０四頁）。
  (2)再經本院將其餘二十八顆送請刑事警察局實際試射結果，其
    中十五顆均可擊發，具殺傷力，另七顆雖均可擊發，惟其發
    射動能甚微，不具殺傷力，其餘六顆均無法擊發，不具殺傷
    力，此有卷附該局九十六年二月二十六日刑鑑字第０九六０
    ０一七六五九號函足參（見本院卷第二一四頁）。
  4.編號四之子彈六顆，係具直徑約八點五公釐金屬彈頭之土造
    子彈，不具火藥及底火，非為子彈完整結構，不具殺傷力。
  5.編號五之子彈十顆，係具直徑約八點０一公釐金屬彈頭之土
    造子彈，不具火藥及底火，非為子彈完整結構，不具殺傷力
    。
  6.編號六之子彈三顆，係具直徑約八公釐金屬彈頭之土造子彈
    ，經採樣一顆試射結果，無法擊發，不具殺傷力。
  7.編號七之子彈一顆，係具直徑約七點九四公釐金屬彈頭之土
    造子彈，經實際試射結果，可擊發，具殺傷力。
  8.編號八之子彈一顆，係具直徑約七點九五公釐金屬彈頭之土
    造子彈，經實際試射結果，可擊發，具殺傷力。
  9.編號九之子彈一顆，係具直徑約八點六二公釐金屬彈頭之土
    造子彈，經實際試射結果，無法擊發，不具殺傷力。
  10.編號十之子彈一顆，係具直徑約八點０三公釐金屬彈頭之土
    造子彈，經實際試射結果，無法擊發，不具殺傷力。
  11.編號十一之子彈九顆，係口徑０點二二吋之制式子彈，其中
    八顆，經採樣五顆試射結果，均具殺傷力，其餘一顆，經實
    際試射結果，認係不發彈（以上均見九十五年度偵字第八五
    四一號卷第九四至一０四頁之刑事警察局九十五年四月十三
    日刑鑑字第０九五００五二三七九號槍彈鑑定書）。
  (三)附表三之手槍半成品六支：
  1.經刑事警察局鑑識科物理組以性能檢驗法鑑驗結果，認：
  (1)編號一之手槍半成品一支（槍枝管制編號：0000000
    000號），係仿ＢＥＲＥＴＴＡ廠九二ＦＳ型半自動手槍
    所製造槍枝之金屬滑套（不含槍機與撞針）、槍身（扳機故
    障）與彈匣。
  (2)編號二之手槍半成品一支（槍枝管制編號：0000000
    000號），係仿衝鋒槍外型所製造槍枝之金屬槍身（扳機
    正常）與槍機蓋。
  (3)編號三之手槍半成品一支，係仿ＶＡＬＴＲＯ廠八五ＣＯＭ
    ＢＡＴ型金屬模型槍所製造槍枝之金屬槍身（扳機正常）與
    彈匣。
  (4)編號四之手槍半成品一支，係仿ＣＯＬＴ廠一九０八ＣＡＬ
    ＩＢＥＲ二五型半自動手槍所製造槍枝之金屬槍身（扳機故
    障）。
  (5)編號五之手槍半成品一支，係仿ＷＡＬＴＨＥＲ廠ＰＰＫ／
    Ｓ型半自動手槍所製造槍枝之金屬槍身（扳機故障）與槍管
    （內具阻鐵）。
  (6)編號六之手槍半成品一支，係仿ＷＡＬＴＨＥＲ廠ＰＰＫ／
    Ｓ型半自動手槍所製造槍枝之金屬槍身（不含扳機），此有
    該局九十五年五月二十四日刑鑑字第０九五００五六七一０
    號槍彈鑑定書附卷足憑（見九十五年度偵字第八五四一號卷
    第一０五至一一０頁）。
  2.按槍砲主要組成零件種類，由中央主管機關內政部公告之，
    此觀槍砲彈藥刀械管制條例第三條前段、第四條第三項規定
    即明。茲關於槍砲之主要組成零件種類，業由內政部於八十
    六年十一月二十四日以臺（八六）內警字第八六七０六八三
    號公告週知，經本院將上開附表三之手槍半成品，送請內政
    部警政署保安組鑑定結果，認均係玩具廠商模仿制式槍枝所
    製造之金屬物件，依現狀，非屬上開公告之槍砲主要組成零
    件，此有卷附內政部九十六年一月三十日內授警字第０九六
    ０八七０一六六號函足參（見本院卷第二一三頁）。
  (四)附表四之槍管十八支：
  1.經刑事警察局鑑識科鑑驗結果，認：
  (1)編號一之槍管十四支：
    四支係仿ＢＥＲＥＴＴＡ廠九二ＦＳ型半自動手槍所製造
      槍枝之金屬槍管（內均具阻鐵）。
    四支係仿ＢＥＲＥＴＴＡ廠八四型半自動手槍所製造槍枝
      之金屬槍管（內均具阻鐵）。
    三支係仿ＷＡＬＴＨＥＲ廠ＰＰＫ／Ｓ型半自動手槍所製
      造槍枝之金屬槍管（內均具阻鐵）。
    二支係仿ＣＯＬＴ廠半自動手槍所製造槍枝之金屬槍管（
      內均具阻鐵）。
    一支係仿ＦＮ廠一九一０型半自動手槍所製造槍枝之金屬
      槍管（內具阻鐵）。
  (2)編號二之槍管一支，係金屬管狀物。
  (3)編號三之槍管二支，係土造金屬槍管。
  (4)編號四之槍管一支，係土造金屬槍管半成品。
  2.再經本院將上開附表四之槍管，送請內政部警政署保安組鑑
    定結果，認：除編號三之土造金屬槍管二支，屬槍砲之主要
    組成零件外，其餘槍管均非屬內政部公告之管制零件，此亦
    有卷附內政部九十五年十二月八日內授警字第０九五０八七
    一八一四號函足憑（見本院卷第一八六頁）。
  (五)附表五之物：
  1.經刑事警察局鑑識科鑑驗結果，認：
  (1)編號一之空彈殼一百一十八枚，其中四十九顆係玩具金屬彈
    殼，其餘六十九顆則係土造金屬彈殼。
  (2)編號二之彈頭五十八顆，均係土造金屬彈頭。
  (3)編號三之槍枝滑套六支：
    其中二支係土造金屬滑套半成品。
    另一支係仿ＢＥＲＥＴＴＡ廠八四型半自動手槍所製造槍
      枝之金屬滑套（含土造金屬抓子鉤，不含撞針，撞針座內
      具金屬管狀物）。
    又一支係仿ＣＯＬＴ廠半自動手槍所製造槍枝之金屬滑套
      （不含撞針）。
    另一支係仿ＷＡＬＴＨＥＲ廠ＰＰＫ／Ｓ型半自動手槍所
      製造槍枝之金屬滑套（不含撞針座與撞針）。
    其餘一支係仿ＷＡＬＴＨＥＲ廠ＰＰＫ／Ｓ型半自動手槍
      所製造槍枝之金屬滑套（含塊狀撞針座）。
  (4)編號四之彈簧一百零六條，均係彈簧無誤。
  (5)編號五之改造槍枝零件一批，分係仿半自動手槍所製造槍枝
    之金屬復進簧桿、撞針座、槍機、抓子鉤、護弓、擊錘、槍
    管固定插銷、保險鈕與土造金屬撞針座半成品、金屬管狀物
    、金屬塊狀物等物。
  (6)編號六之改造子彈零件一批，分係底火連桿、導火孔座與玩
    具底火帽等物。
  2.再經本院將上開附表五之物，送請內政部警政署保安組鑑定
    結果，認均非屬內政部公告之管制零件，此亦有卷附內政部
    九十五年十二月八日內授警字第０九五０八七一八一四號函
    可憑（見本院卷第一八六頁）。
  (六)綜上所述，本件被告持有附表一編號一、二、三所示之改造
    手槍及編號四所示之鋼筆手槍、附表二編號三、七、八所示
    具有殺傷力之土造子彈二十五顆及編號十一所示具有殺傷力
    之制式子彈八顆暨附表四編號三所示之土造金屬槍管二支，
    事證明確，被告犯行洵堪認定，應予依法論科。
二、論罪科刑：
　(一)按槍砲彈藥刀械管制條例第四條所列之槍砲、彈藥（包括其
    主要組成零件），依該條例第五條規定，非經中央主管機關
    許可，不得製造、販賣、運輸、轉讓、出租、出借、持有、
    寄藏或陳列。被告未經許可持有之前開鋼筆手槍、改造手槍
    、土造子彈、制式子彈，分別係屬同條例第四條第一項第一
    款所稱之鋼筆槍及其他可發射子彈具有殺傷力之槍砲暨同項
    第二款之彈藥；又其未經許可持有之前開土造金屬槍管，則
    係屬同條例第四條第三項所稱之由中央主管機關內政部公告
    之槍砲主要組成零件。核其所為，係犯同條例第八條第四項
    之未經許可持有鋼筆槍及其他可發射子彈具有殺傷力之改造
    手槍、第十二條第四項之未經許可持有子彈及第十三條第四
    項之未經許可持有槍砲主要組成零件罪。
  (二)查被告行為後，刑法業於九十四年二月二日修正公布，九十
    五年七月一日起施行。按行為後法律有變更者，適用行為時
    之法律，但行為後之法律有利於行為人者，適用最有利於行
    為人之法律，刑法第二條第一項定有明文。茲本條係規範行
    為後法律變更所生新舊法律比較適用之準據法，本身尚無新
    舊法比較之問題，於新法施行後，應一律適用新法第二條第
    一項之規定，為「從舊從輕」之比較（最高法院九十五年五
    月二十三日九十五年度第八次刑事庭會議決議參照）。而槍
    砲彈藥刀械管制條例第八條第四項、第十二條第四項及第十
    三條第四項等規定，於本次刑法修正時雖未併予修正，而無
    新舊法比較之問題，惟其法定刑除有期徒刑及拘役外，尚有
    罰金刑，而關於罰金刑部分，刑法第三十三條第五款既已修
    正，自有修正前後刑法第三十三條第五款比較適用之問題（
    臺灣高等法院暨所屬法院九十五年十二月十三日法律座談會
    刑事類提案第一號、第二號研討結果參照）。茲修正後之刑
    法第三十三條第五款已將罰金刑之最低額由銀元一元即新臺
    幣三元，提高為新臺幣一千元，比較新、舊法結果，自以被
    告行為時即修正前之刑法第三十三條第五款規定較有利於被
    告，應依刑法第二條第一項前段，適用修正前之刑法第三十
    三條第五款規定。
  (三)至刑法第五十五條（牽連犯部分業經刪除）關於想像競合犯
    之規定，新法增列但書「不得科以較輕罪名所定最輕本刑以
    下之刑」，係科刑之限制，為法理之明文化，非屬法律之變
    更，自無新舊法比較之問題（最高法院九十五年五月二十三
    日九十五年度第八次刑事庭會議決議參照）。又非法持有槍
    砲彈藥刀械等違禁物，所侵害者為社會法益，如持有之客體
    種類相同（同為手槍，或同為子彈者），縱令持有之客體有
    數個（如數支手槍、數顆子彈），仍為單純一罪。若同時持
    有不同種類之客體（如同時持有手槍及子彈），則為一行為
    觸犯數罪名之想像競合犯。查被告所持有之具有殺傷力之手
    槍、子彈、槍砲主要組成零件槍管，雖分別為四支（含改造
    手槍三支及鋼筆槍一支）、三十三顆（含土造子彈二十五顆
    及制式子彈八顆）、二支，然因所侵害者各為單一之社會法
    益，仍應各論以一罪。至其以一持有行為同時觸犯前開三罪
    名，則為想像競合犯，應依刑法第五十五條之規定，從一重
    之未經許可持有可發射子彈具有殺傷力之改造手槍罪論處，
    且僅於主文記載被告「未經許可持有可發射子彈具有殺傷力
    之改造手槍」即可，毋庸將鋼筆槍一併列舉（最高法院九十
    四年度臺非字第五九號判決意旨參照），附此敘明。
  (四)又刑法第四十七條關於累犯之規定：「受有期徒刑之執行完
    畢，或受無期徒刑或有期徒刑一部之執行而赦免後，五年以
    內再犯有期徒刑以上之罪者，為累犯，加重本刑至二分之一
    」，業經修正為同條第一項：「受徒刑之執行完畢，或一部
    之執行而赦免後，五年以內故意再犯有期徒刑以上之罪者，
    為累犯，加重本刑至二分之一」，即限制以故意再犯者為限
    ，方成立累犯。而依最高法院九十五年度第八次刑事庭會議
    決議，有關累犯部分，新法施行前，過失再犯有期徒刑以上
    之罪，新法施行後，應依新法第二條第一項之規定，適用最
    有利於行為人之法律。是以於舊法時故意犯罪，依新、舊法
    均成立累犯之情形，應係前述最高法院決議有意排除適用，
    即不生新舊法比較之問題（臺灣高等法院暨所屬法院九十五
    年十二月十三日刑事法律座談會刑事類提案第八號研討結果
    參照）。查被告前於九十年間因偽造文書案件，經臺灣高等
    法院以九十年度上訴字第三二九九號判處有期徒刑六月確定
    ，於九十一年一月三十日易科罰金執行完畢；復於九十四年
    間因違反槍砲彈藥刀械管制條例案件，經臺灣板橋地方法院
    以九十四年度訴字第一九二六號判處有期徒刑四月確定，甫
    於九十五年二月二十三日易科罰金執行完畢，此有卷附臺灣
    高等法院被告前案紀錄表可按（見本院卷第一至五頁），其
    於五年以內故意再犯有期徒刑以上之罪，不論依修正前之刑
    法第四十七條，或修正後之刑法第四十七條第一項之規定，
    均構成累犯，對被告而言並無有利或不利之情形，揆諸前揭
    說明，自不生新舊法比較之問題，應逕依修正後之刑法第四
    十七條第一項，論以累犯，並加重其刑。
  (五)爰審酌被告有上述前科，素行不佳，此次再犯本案持有槍彈
    、零件等罪，顯未因前所受有期徒刑而知所悔悟，且持有槍
    彈之數量非微，對社會治安具有潛在之高度危險性，惟尚未
    生任何實害，且持有槍彈之時間尚短，犯後復坦承犯行，態
    度良好等一切情狀，量處如主文所示之刑。
  (六)又被告行為後，刑法第四十二條關於易服勞役之規定，亦已
    於九十四年二月二日修正公布，九十五年七月一日起施行，
    其中第二項關於易服勞役之折算標準，移列至第三項，並由
    「以一元以上三元以下，折算一日。但勞役期限不得逾六個
    月」，修正為「以新臺幣一千元、二千元或三千元折算一日
    。但勞役期限不得逾一年」。然依被告行為時之刑罰法律，
    即修正前刑法第四十二第二項及修正前罰金罰鍰提高標準條
    例第二條：「依刑法第四十二條第二項易服勞役者，均就其
    原定數額提高為一百倍折算一日；法律所定罰金數額未依本
    條例提高倍數，或其處罰法條無罰金刑之規定者，亦同」等
    規定，易服勞役之折算標準最高為銀元三百元即新臺幣九百
    元，最低為銀元一百元即新臺幣三百元。比較新、舊法結果
    ，適用修正後之法律，對被告較為有利，爰併依刑法第二條
    第一項但書之規定，適用同法第四十二條第三項，就罰金部
    分諭知易服勞役之折算標準。
  (七)關於扣案物之沒收：
  1.扣案如附表一編號一、二、三所示之改造手槍三支（含彈匣
    三個）及編號四所示之鋼筆槍一支、附表二編號十一所示之
    制式子彈三顆及附表四編號三所示之土造金屬槍管二支，均
    係違禁物，爰依刑法第三十八條第一項第一款規定宣告沒收
    。
  2.至送鑑驗時試射具有殺傷力之附表二編號三、七、八所示之
    土造子彈二十五顆及編號十一所示之制式子彈五顆，既因試
    射擊發而不具殺傷力，已非違禁物，自無從宣告沒收；另編
    號一、二所示之玩具子彈一百九十三顆、編號三、四、五、
    六、九、十所示之土造子彈四十顆及編號十一所示之制式子
    彈一顆，經鑑驗認不具殺傷力，均非違禁物，亦無從宣告沒
    收。
  3.另附表三所示之手槍半成品六支、附表四編號一、二、四所
    示之槍管十六支及附表五所示之物，經鑑驗認非屬槍砲彈藥
    之主要組成零件，均非違禁物，亦無從宣告沒收。
  4.至附表六所示之工具，既無證據證明與本案犯罪有關，又非
    違禁物，自無從宣告沒收，併此敘明。
貳、無罪部分：
一、公訴意旨略以：被告於九十四年底購得附表一編號一、二、
    三所示性能不佳之改造手槍後，嗣經試射，發現品質不佳，
    乃於不詳時間，在臺北縣鶯歌鎮○○○路一三七巷一一弄一
    號四樓住處陽台，持附表六編號一至六所示之工具，換裝土
    造金屬槍管扳機、護弓、保險鈕、撞針、擊錘及抓子鉤等物
    ，將上開購得之手槍改造為具有殺傷力之改造手槍，因認被
    告此部分所為涉犯槍砲彈藥刀械管制條例第八條第一項之未
    經許可製造可發射子彈具有殺傷力之改造手槍罪嫌云云。
二、按犯罪事實應依證據認定之，無證據不得認定犯罪事實。又
    不能證明被告犯罪者，應諭知無罪之判決，刑事訴訟法第一
    百五十四條第二項、第三百零一條第一項分別定有明文。而
    事實之認定，應憑證據，如未能發現相當證據，或證據不足
    以證明，自不能以推測或擬制之方法，以為裁判基礎。再認
    定不利於被告之事實，須依積極證據，苟積極證據不足為不
    利於被告事實之認定時，即應為有利於被告之認定，更不必
    有何有利之證據。而認定犯罪事實所憑之證據，雖不以直接
    證據為限，間接證據亦包括在內；然而無論直接或間接證據
    ，其為訴訟上之證明，須於通常一般之人均不致有所懷疑，
    而得確信其為真實之程度者，始得據為有罪之認定，倘其證
    明尚未達到此一程度，而有合理之懷疑存在，致無從為有罪
    之確信時，即應為無罪之判決。而刑事訴訟法第一百六十一
    條已於九十一年二月八日修正公布，其第一項規定：檢察官
    就被告犯罪事實，應負舉證責任，並指出證明之方法。因此
    ，檢察官對於起訴之犯罪事實，應負提出證據及說服之實質
    舉證責任。倘其所提出之證據，不足為被告有罪之積極證明
    ，或其指出證明之方法，無從說服法院以形成被告有罪之心
    證，基於無罪推定之原則，自應為有利於被告之認定（最高
    法院三十年度上字第八一六號、四十年度臺上字第八六號、
    七十六年度臺上字第四九八六號、九十二年度臺上字第一二
    八號判例意旨參照）。
三、本件公訴人認被告涉有前揭犯行，無非係以被告於警詢及偵
    查中之自白暨扣案如附表一編號一、二、三所示之改造手槍
    及附表六所示之工具，為其論據。
四、訊據被告固坦承持有上開改造手槍及工具之事實，惟堅決否
    認有何製造可發射子彈具有殺傷力之改造手槍犯行，辯稱：
    伊僅係在槍枝外觀噴漆，改變顏色，並無改造槍枝之行為，
    警詢筆錄雖記載伊承認有改造槍枝犯行，但該部分筆錄實係
    警員先打字，再要求伊照唸，之後警員又在筆錄上以手寫「
    該改造槍枝我都在家中改造」等字眼，要求伊於其上按捺指
    印，故筆錄所載內容，並非伊之意思；又伊係從事水電工作
    ，扣案之工具原本即置於伊車內，係伊上班所需使用之工具
    ，並非供改造槍彈之用等語。經查：
  (一)按被告之自白，非出於強暴、脅迫、利誘、詐欺、疲勞訊問
    、違法羈押或其他不正之方法，且與事實相符者，得為證據
    ，刑事訴訟法第一百五十六條第一項定有明文。查被告於前
    揭時、地為警查獲後所製作之警詢筆錄，雖以打字方式記載
    ：「（問：你所持有之改造槍枝及子彈是否在購買之後曾利
    用本身所購得之工具加以改造？又是否曾利用該批改造槍枝
    作案或販售他人圖利？）答：我曾將所購得之改造槍枝加以
    改良，但是我購買該批改造槍枝純為防身和好玩用途。我從
    未將該批改造槍枝去從事非法勾當亦未曾將該批改造槍枝販
    售他人圖利。（問：你在購得改造槍枝以後是否曾擊發試射
    過？你平時是否有隨身攜帶改造槍枝之習性？）答：我曾多
    次在臺北縣鶯歌鎮某山區試射過該批改造槍枝，因購買該批
    改造槍枝過於粗俗品質不好，所以我才會加以改造。我有隨
    身攜帶該批改造槍枝習性（因我以前常遭人欺負，所以我主
    要用途為防身用）。」等語（前述第一個問答，下稱「問與
    答(一)」、第二個問答，下稱「問與答(二)」）（見九十五年度
    偵字第八五四一號卷第一三至一四頁），而證人即製作上開
    筆錄之警員乙○○固證稱：伊等係在被告陳述之後才打字，
    是照被告陳述，直接打字云云（見本院卷第一五九頁反面）
    ，惟查：
  1.經本院勘驗上開警詢錄音帶結果，上開「問與答(一)」，警員
    之發問及被告之回答，均係連續陳述，無中斷，亦無停頓，
    陳述速度很快，且與前揭筆錄記載內容皆一字不漏的相符；
    而被告回答此問題之後，至前述「問與答(二)」開始之前，其
    間間隔一段時間，背景有打字聲音，之後「問與答(二)」之警
    員發問及被告回答，亦均係連續陳述，無中斷或停頓，陳述
    速度很快，且與前揭筆錄記載內容皆一字不漏的相符等情（
    見本院卷第一四八頁正、反面），參以上開筆錄所載之被告
    回答內容，顯係經潤飾而較為文言之用語，核與一般人應訊
    回答所使用之口語化言詞不同，實有違常情，足認被告為警
    查獲後，經警對其製作警詢筆錄，詢問上開問題時，並非採
    一問一答、邊問邊繕打之方式為之，而係先繕打製作完成上
    開警詢筆錄「問與答(一)」後，再由警員依筆錄所載該項問題
    提問，由被告朗讀筆錄記載之該項回答內容後，再由警員先
    繕打製作完成上開警詢筆錄「問與答(二)」後，由警員依筆錄
    所載該項問題提問，再由被告朗讀筆錄記載之該項回答內容
    。被告所辯：警員在中間空檔時間，先繕打筆錄內容，再要
    求伊照唸等語，應屬非虛。
  2.再依上開警詢筆錄「問與答(一)」被告之回答後方，另又以手
    寫補充記載：「（該改造槍枝我都在家中改造）」等字樣（
    見偵卷第一四頁），據被告辯稱：係做完筆錄後，警員才以
    手寫補記上開字樣，並要求伊於其上按捺指印等語，且經本
    院勘驗上開警詢錄音帶結果，被告自始至終未曾供稱：「該
    改造槍枝我都在家中改造」乙節（見本院卷第一二八至一三
    一頁之勘驗內容），證人乙○○亦證稱：上開手寫部分，係
    在做完筆錄後，才手寫上去，並未錄音等語（見本院卷第一
    六０頁），揆諸刑事訴訟法第一百條之一第一項：「訊問被
    告應全程連續錄音，必要時，並應全程連續錄影，但有急迫
    情況且經記明筆錄者，不在此限」及第二項：「筆錄內所載
    之被告陳述，與錄音或錄影之內容不符者，除有前項但書情
    形外，其不符之部分，不得作為證據」之規定，上開筆錄手
    寫內容部分，既係錄音內容所無，警員亦未在該筆錄載明有
    何急迫情況而無法錄音，此部分筆錄之製作違背上述強制規
    定，而無法確保其此部分自白之任意性，自不得作為證據。
    至證人乙○○雖證稱：上開筆錄手寫部分，係做完筆錄後，
    被告補充說明，而由被告親自書寫並於其上按捺指印云云（
    見本院卷第一六０頁），然被告否認係其所寫，且證人乙○
    ○於檢察官詢問：「你們是否有問被告這個問題，否則被告
    為何多寫這句話？」時，先證稱：「沒有問這個問題，這是
    被告自己的意思」云云，嗣檢察官追問：「你說沒有問被告
    這個問題，被告為何要在筆錄做完之後，再寫上這句話的內
    容？」，證人乙○○竟又改稱：「應該是有問到，可能沒有
    寫在筆錄上」云云（見本院卷第一六０頁），所言前後矛盾
    ，參以本院勘驗上開警詢錄音帶結果，警員自始至終未曾詢
    問被告改造槍枝之地點（見本院卷第一二八至一三一頁），
    顯見證人乙○○所證：「應該是有問到，可能沒有寫在筆錄
    上」云云，並非屬實，是警員既未曾詢問被告改造槍枝之地
    點，衡諸常情，被告實無於筆錄製作完畢後，復主動供述：
    「該改造槍枝我都在家中改造」等語之可能，證人乙○○證
    稱：此部分內容係出於被告之意思而補充記載云云，亦違常
    情，殊難採信。故該部分警詢筆錄記載之被告自白，不得作
    為不利於被告之證據。
  3.又經本院勘驗被告於九十五年四月十三日接受檢察官訊問（
    即為警查獲後移送檢察官初訊）之錄音光碟內容，被告始終
    否認有改造槍枝犯行（見本院卷第一三二至一三五頁之勘驗
    內容），嗣被告於檢察官訊問後向本院聲請羈押，本院訊問
    時復抗辯：警詢筆錄係由警員繕打後要求伊照唸乙節，業經
    本院勘驗該次庭訊錄音內容屬實（見本院卷第一三六至一三
    七頁之勘驗內容），益證被告所辯其全然依警員繕打之該部
    分筆錄內容逐字逐句照唸等情，確屬可採。是上開警詢筆錄
    所載關於被告改造槍枝之自白內容，既非被告出於自由意志
    所為之陳述，則該部分筆錄內容自不得作為證據。
  (二)至公訴人雖以被告於九十五年四月十三日接受檢察官訊問時
    所製作之筆錄記載：「（問：改裝槍彈位置？）都是在鶯歌
    家中陽台，所以我父親才叫我去丟掉」等語（見偵卷第八三
    頁），認定被告已於偵查中自白改造槍枝犯行。然查：
  1.經本院勘驗該次訊問錄音光碟內容略以：
    「問：你要鑽頭幹嘛？銼刀、鑽頭這些是不是要改造手槍用
          的？改造槍枝用的？
      答：那個是跟那些。
      問：對不對，是不是要製造槍枝用的？
      答：不是。
      ……
      問：放在家裡幹什麼，就是在改造槍枝啊。
      答：沒有。
      ……
      問：你買這些要幹什麼啦？
      答：就好玩。
      問：自己改裝？
      答：沒有要改裝。
      問：沒有要改裝，你拿鑽頭幹什麼？拿鉗子幹什麼？拿鐵
          鎚幹什麼？
      答：那些工具車上都有。那支鑽頭是壞掉的。
      ……
      問：全部都是去買來的？
      答：是。
      問：成品半成品都是？
      答：沒有，半成品是壞掉的，要丟掉的。
      問：怎麼會有半成品壞掉的？被你弄壞的，你怎麼弄壞的
          ，拿鑽頭、錘子敲壞的，為什麼要敲，就是要改裝嘛
          ！不是嗎？不然你幹嘛敲它，不然怎麼會壞掉？
      答：之前有維修過。
      問：對啊，那不就是嘛！自己在那邊改裝東西，把它弄壞
          ，還在那邊講！
      答：改裝是外面部分。
      ……
      問：那半成品的部分，是你自己把它弄成這樣的囉？半成
          品，彈殼分開的，是你自己弄的，是不是？
      答：是他們組裝的。
      問：是你自己弄的？
      答：沒有，不是我自己弄的，買來就是分開的。
      問：半成品都是剛買的，是不是？
      答：對。
      ……
      問：你都是在哪裡改裝你這些東西的？
      答：家裡的陽台。
      問：新店市？
      答：我住鶯歌。
      問：都在自己鶯歌住處改裝的？
      答：對。
      問：所以你爸爸對於你改裝行為都知道，才叫你拿去丟掉
          ？是不是？
      答：對。」（見本院卷第一三二至一三四頁之勘驗內容）
  2.綜觀前述偵查庭訊內容，被告僅供述有「改裝外面部分」，
    並未自白改造槍枝犯行，且其所稱「改裝外面部分」，究何
    所指，亦未經檢察官當場訊明，被告於本院審理時復供稱：
    伊當時所謂改裝外面部分，係指在槍枝外觀噴漆，改變其顏
    色等語（見本院卷第一八九頁反面），尚難逕認其於偵查中
    有自白改造槍枝犯行。
  3.況被告於檢察官聲請羈押，本院訊問時供稱：「（問：之前
    你就有在作改造槍枝的動作是不是？）沒有，那是模型，不
    能動的。……（問：你沒有改造過手槍嗎？）我沒有改造過
    。（問：你沒有改造過，那之前為什麼都承認有改造？）因
    為在警察局作筆錄的時候，跟他講，他們都打好了叫我照著
    唸。（問：檢察官呢？）檢察官沒有。（問：檢察官問話的
    語氣呢？）也很好。（問：所以你在檢察官那裡講的話應該
    都是你自願講出來的，對不對？）因為他是問我說有沒有在
    家裡面拆裝這樣子，我說有」等語，業經本院勘驗該次庭訊
    錄音內容屬實（見本院卷第一三七頁之勘驗內容），益徵被
    告並未供述其有改造槍枝犯行。至其雖自承有「拆裝」行為
    ，然其所謂「拆裝」，語焉不詳，已難遽指為改造或製造；
    退步言，縱被告有將槍枝「拆解後再組裝還原」之「拆裝」
    行為，亦非「改造」或「製造」，核與製造槍枝之構成要件
    有間。
  (三)又扣案如附表六所示之工具，經本院當庭提示，供證人即刑
    事警察局鑑識科物理組承辦本案槍彈鑑定之丙○○辨認後，
    固據其證稱：除電鑽已損壞，不能使用外，其餘工具，如有
    需要，均可作為改造槍枝之用，視犯嫌使用之時機等語（見
    本院卷第九四頁正、反面），被告亦不否認該等工具均係其
    所有，然該等工具並非專供改造、製造槍彈之用，亦非違禁
    物，且被告於警詢、偵查、本院訊問及審理中始終否認有改
    造槍枝行為，尚難僅憑其持有改造手槍及上開工具，遽認其
    有以該等工具改造手槍之犯行，而逕以製造槍枝罪相繩。公
    訴人指被告有利用上開工具將所購得性能不佳、品質不良之
    槍枝改造為具殺傷力之改造手槍云云，尚嫌速斷。
五、綜上所述，被告於警詢時所為改造槍枝之自白，既不得作為
    證據，且被告於偵查及本院訊問、審理中始終堅詞否認有改
    造槍枝犯行，是公訴人指被告已於偵查中自白，亦屬無稽。
    故本案公訴人之舉證，仍有合理之懷疑存在，尚未達於通常
    一般之人均不致有所懷疑，而得確信其為真實之程度，本院
    無從形成被告有罪之確信，此外，復查無其他積極證據足資
    證明被告有何製造槍枝犯行，尚難僅憑被告持有改造手槍及
    附表六所示之工具，認定其有改造手槍之事實。本件不能證
    明被告犯此部分之罪，依前開說明，自應就此部分為被告無
    罪之諭知。
據上論斷，應依刑事訴訟法第二百九十九條第一項前段、第三百
零一條第一項，槍砲彈藥刀械管制條例第八條第四項、第十二條
第四項、第十三條第四項，刑法第二條第一項、第十一條前段、
第五十五條、第四十七條第一項、第四十二條第三項、第三十八
條第一項第一款，判決如主文。
本案經檢察官黃士元到庭執行職務
中　　華　　民　　國　　96　　年　　5 　　月　　18　　日
　　　　　　　　　刑事第八庭審判長法　官　 陳德民
                                  法　官   唐于智
                                  法　官   陳芃宇
以上正本證明與原本無異。
如不服本判決，應於判決送達後10日內向本院提出上訴狀。
                                  書記官   周小玲
中　　華　　民　　國　　96　　年　　5 　　月　　24　　日
附表一：扣案之手槍五支
┌──┬──────────┬────┬──────────┐
│編號│　　手槍名稱        │  數量  │　　　  備註        │
├──┼──────────┼────┼──────────┤
│ 一 │仿ＷＡＬＴＨＥＲ廠Ｐ│  一支  │具殺傷力，應予沒收，│
│    │ＰＫ／Ｓ型半自動手槍│（含彈匣│槍枝管制編號：一一０│
│    │製造之槍枝換裝土造金│一個）  │0000000號    │
│    │屬槍管、扳機、護弓、│        │                    │
│    │保險鈕、抓子鉤、撞針│        │                    │
│    │與擊鎚而成之改造手槍│        │                    │
├──┼──────────┼────┼──────────┤
│ 二 │仿ＷＡＬＴＨＥＲ廠Ｐ│  一支  │具殺傷力，應予沒收，│
│    │ＰＫ／Ｓ型半自動手槍│（含彈匣│槍枝管制編號：一一０│
│    │製造之槍枝換裝土造金│一個）  │0000000號    │
│    │屬槍管、扳機、保險鈕│        │                    │
│    │而成之改造手槍      │        │                    │
├──┼──────────┼────┼──────────┤
│ 三 │仿ＧＬＯＣＫ廠二七型│  一支  │具殺傷力，應予沒收，│
│    │半自動手槍製造之槍枝│（含彈匣│槍枝管制編號：一一０│
│    │車通金屬槍管改造而成│一個）  │0000000號    │
│    │之改造手槍          │        │                    │
├──┼──────────┼────┼──────────┤
│ 四 │美國製口徑０點二二吋│  一支  │具殺傷力，應予沒收，│
│    │之制式鋼筆手槍      │        │槍枝管制編號：一一０│
│    │                    │        │0000000號    │
├──┼──────────┼────┼──────────┤
│ 五 │仿ＳＩＧ　ＳＡＵＥＲ│  一支  │不具殺傷力，不予沒收│
│    │廠Ｐ二二０半自動手槍│        │，槍枝管制編號：一一│
│    │製造之槍枝車通塑膠槍│        │00000000號  │
│    │管改造而成之改造手槍│        │                    │
└──┴──────────┴────┴──────────┘
附表二：扣案之子彈二百六十七顆
┌──┬────────┬──────┬──────────────┐
│編號│　　子彈名稱    │ 　 數量    │            備註            │
├──┼────────┼──────┼──────────────┤
│ 一 │玩具金屬彈殼組合│一百四十一顆│不具殺傷力，不予沒收        │
│    │直徑約八點九七公│            │                            │
│    │釐金屬彈頭而成之│            │                            │
│    │玩具子彈        │            │                            │
├──┼────────┼──────┼──────────────┤
│ 二 │玩具金屬彈殼組合│五十二顆    │不具殺傷力，不予沒收        │
│    │直徑約八點九五公│            │                            │
│    │釐金屬彈頭而成之│            │                            │
│    │玩具子彈        │            │                            │
├──┼────────┼──────┼──────────────┤
│ 三 │具直徑約八點五公│四十二顆    │1.經實際試射，二十三顆具殺傷│
│    │釐金屬彈頭之土造│            │　力，十九顆不具殺傷力      │
│    │子彈            │            │2.均不予沒收                │
├──┼────────┼──────┼──────────────┤
│ 四 │具直徑約八點五公│六顆        │不具殺傷力，不予沒收        │
│    │釐金屬彈頭之土造│            │                            │
│    │子彈            │            │                            │
├──┼────────┼──────┼──────────────┤
│ 五 │具直徑約八點０一│十顆        │不具殺傷力，不予沒收        │
│    │公釐金屬彈頭之土│            │                            │
│    │造子彈          │            │                            │
├──┼────────┼──────┼──────────────┤
│ 六 │具直徑約八公釐金│一顆        │不具殺傷力，不予沒收        │
│    │屬彈頭之土造子彈│            │                            │
├──┼────────┼──────┼──────────────┤
│ 七 │具直徑約七點九四│一顆        │1.經實際試射，具殺傷力      │
│    │公釐金屬彈頭之土│            │2.不予沒收                  │
│    │造子彈          │            │                            │
├──┼────────┼──────┼──────────────┤
│ 八 │具直徑約七點九五│一顆        │1.經實際試射，具殺傷力      │
│    │公釐金屬彈頭之土│            │2.不予沒收                  │
│    │造子彈          │            │                            │
├──┼────────┼──────┼──────────────┤
│ 九 │具直徑約八點六二│一顆        │不具殺傷力，不予沒收        │
│    │公釐金屬彈頭之土│            │                            │
│    │造子彈          │            │                            │
├──┼────────┼──────┼──────────────┤
│ 十 │具直徑約八點０三│一顆        │不具殺傷力                  │
│    │公釐金屬彈頭之土│            │                            │
│    │造子彈          │            │                            │
├──┼────────┼──────┼──────────────┤
│十一│口徑０點二二吋之│九顆        │1.其中八顆，經採樣五顆試射，│
│    │制式子彈        │            │　均具殺傷力，不予沒收；餘三│
│    │                │            │　顆，均予沒收              │
│    │                │            │2.另一顆，經實際試射，不發彈│
│    │                │            │  ，不予沒收                │
└──┴────────┴──────┴──────────────┘
附表三：手槍半成品六支
┌──┬────────────┬───┬──────────────┐
│編號│     　名稱　           │ 數量 │           備註             │
├──┼────────────┼───┼──────────────┤
│ 一 │仿ＢＥＲＥＴＴＡ廠九二Ｆ│ 一支 │非屬內政部公告之槍砲主要組成│
│　  │Ｓ型半自動手槍所製造槍枝│　　  │零件，不予沒收，槍枝管制編號│
│    │之金屬滑套（不含槍機與撞│      │：0000000000號    │
│    │針）、槍身（扳機故障）與│      │                            │
│    │彈匣                    │      │                            │
├──┼────────────┼───┼──────────────┤
│ 二 │仿衝鋒槍外型所製造槍枝之│ 一支 │非屬內政部公告之槍砲主要組成│
│    │金屬槍身（扳機正常）與槍│      │零件，不予沒收，槍枝管制編號│
│    │機蓋                    │      │：0000000000號    │
├──┼────────────┼───┼──────────────┤
│ 三 │仿ＶＡＬＴＲＯ廠八五ＣＯ│ 一支 │非屬內政部公告之槍砲主要組成│
│    │ＭＢＡＴ型金屬模型槍所製│ 　   │零件，不予沒收              │
│    │造槍枝之金屬槍身（扳機正│      │                            │
│    │常）與彈匣              │      │                            │
├──┼────────────┼───┼──────────────┤
│ 四 │仿ＣＯＬＴ廠一九０八ＣＡ│ 一支 │非屬內政部公告之槍砲主要組成│
│    │ＬＩＢＥＲ二五型半自動手│      │零件，不予沒收              │
│    │槍所製造槍枝之金屬槍身（│      │                            │
│    │扳機故障）              │      │                            │
├──┼────────────┼───┼──────────────┤
│ 五 │仿ＷＡＬＴＨＥＲ廠ＰＰＫ│ 一支 │非屬內政部公告之槍砲主要組成│
│    │／Ｓ型半自動手槍所製造槍│      │零件，不予沒收              │
│    │枝之金屬槍身（扳機故障）│      │                            │
│    │與槍管（內具阻鐵）      │      │                            │
├──┼────────────┼───┼──────────────┤
│ 六 │仿ＷＡＬＴＨＥＲ廠ＰＰＫ│ 一支 │非屬內政部公告之槍砲主要組成│
│    │／Ｓ型半自動手槍所製造槍│      │零件，不予沒收              │
│    │枝之金屬槍身（不含扳機）│      │                            │
└──┴────────────┴───┴──────────────┘
附表四：槍管十八支
┌──┬──────────┬───┬──────────────┐
│編號│　　　槍管名稱      │ 數量 │            備註            │
├──┼──────────┼───┼──────────────┤
│ 一 │仿ＢＥＲＥＴＴＡ廠九│ 四支 │均非屬內政部公告之槍砲主要組│
│    │二ＦＳ型半自動手槍所│      │成零件，均不予沒收          │
│    │製造槍枝之金屬槍管（│      │                            │
│    │內均具阻鐵）        │      │                            │
│    ├──────────┼───┤                            │
│    │仿ＢＥＲＥＴＴＡ廠八│ 四支 │                            │
│    │四型半自動手槍所製造│ 　　 │                            │
│    │槍枝之金屬槍管（內均│      │                            │
│    │具阻鐵）            │      │                            │
│    ├──────────┼───┤                            │
│    │仿ＷＡＬＴＨＥＲ廠Ｐ│ 三支 │                            │
│    │ＰＫ／Ｓ型半自動手槍│      │                            │
│    │所製造槍枝之金屬槍管│      │                            │
│    │（內均具阻鐵）      │      │                            │
│    ├──────────┼───┤                            │
│    │仿ＣＯＬＴ廠半自動手│ 二支 │                            │
│    │槍所製造槍枝之金屬槍│      │                            │
│    │管（內均具阻鐵）    │      │                            │
│    ├──────────┼───┤                            │
│    │仿ＦＮ廠一九一０型半│ 一支 │                            │
│    │自動手槍所製造槍枝之│      │                            │
│    │金屬槍管（內具阻鐵）│      │                            │
├──┼──────────┼───┼──────────────┤
│ 二 │金屬管狀物          │ 一支 │非屬內政部公告之槍砲主要組成│
│    │                    │      │零件，不予沒收              │
├──┼──────────┼───┼──────────────┤
│ 三 │土造金屬槍管        │ 二支 │均屬內政部公告之槍砲主要組成│
│    │                    │      │零件，均應予沒收            │
├──┼──────────┼───┼──────────────┤
│ 四 │土造金屬槍管半成品  │ 一支 │非屬內政部公告之槍砲主要組成│
│    │                    │      │零件，不予沒收              │
└──┴──────────┴───┴──────────────┘
附表五：
┌──┬──────┬──────┬──────────────┐
│編號│ 扣案物名稱 │ 　 數量    │　　　　　　備註            │
├──┼──────┼──────┼──────────────┤
│ 一 │空彈殼      │一百一十八顆│1.四十九顆係玩具金屬彈殼，六│
│    │            │            │　十九顆係土造金屬彈殼      │
│    │            │            │2.均非屬內政部公告之彈藥主要│
│    │            │            │　組成零件，均不予沒收      │
├──┼──────┼──────┼──────────────┤
│ 二 │彈頭        │五十八顆    │均係土造金屬彈頭，非屬內政部│
│　　│            │            │公告之彈藥主要組成零件，均不│
│    │            │            │予沒收                      │
├──┼──────┼──────┼──────────────┤
│ 三 │槍枝滑套    │六支        │均非屬內政部公告之槍砲主要組│
│    │            │            │成零件，均不予沒收          │
├──┼──────┼──────┼──────────────┤
│ 四 │彈簧        │一百零六條  │均非屬內政部公告之槍砲、彈藥│
│    │            │            │主要組成零件，均不予沒收    │
├──┼──────┼──────┼──────────────┤
│ 五 │改造槍枝零件│一批        │均非屬內政部公告之槍砲主要組│
│    │            │            │成零件，均不予沒收          │
├──┼──────┼──────┼──────────────┤
│ 六 │改造子彈零件│一批        │均非屬內政部公告之彈藥主要組│
│    │            │            │成零件，均不予沒收          │
└──┴──────┴──────┴──────────────┘
附表六：扣案之工具
　　　　（九十五年度藍保管字第一０一五號、第一０一六號）
┌──┬─────┬────┬────┐
│編號│ 工具名稱 │　數量  │  備註　│
├──┼─────┼────┼────┤
│ 一 │鑽頭      │三十四支│不予沒收│
├──┼─────┼────┼────┤
│ 二 │銼刀      │三十二支│不予沒收│
├──┼─────┼────┼────┤
│ 三 │鉗子      │六支    │不予沒收│
├──┼─────┼────┼────┤
│ 四 │鐵鎚      │二支    │不予沒收│
├──┼─────┼────┼────┤
│ 五 │電鑽      │一支    │不予沒收│
├──┼─────┼────┼────┤
│ 六 │鑽頭固定夾│三支    │不予沒收│
├──┼─────┼────┼────┤
│ 七 │改造工具  │一批    │不予沒收│
└──┴─────┴────┴────┘
附錄本案論罪科刑法條全文：
槍砲彈藥刀械管制條例第8條
未經許可，製造、販賣或運輸鋼筆槍、瓦斯槍、麻醉槍、獵槍、
空氣槍或第4條第1項第1款所定其他可發射金屬或子彈具有殺傷
力之各式槍砲者，處無期徒刑或5年以上有期徒刑，併科新臺幣1
千萬元以下罰金。
未經許可，轉讓、出租或出借前項所列槍枝者，處 5 年以上有
期徒刑，併科新臺幣 1 千萬元以下罰金。
意圖供自己或他人犯罪之用，而犯前二項之罪者，處無期徒刑或
 7 年以上有期徒刑，併科新臺幣 1 千萬元以下罰金。
未經許可，持有、寄藏或意圖販賣而陳列第 1 項所列槍枝者，
處3年以上10年以下有期徒刑，併科新臺幣700萬元以下罰金。
第 1 項至第 3 項之未遂犯罰之。
槍砲彈藥刀械管制條例第12條
未經許可，製造、販賣或運輸子彈者，處 1 年以上 7 年以下有
期徒刑，併科新台幣 500 萬元以下罰金。
未經許可，轉讓、出租或出借子彈者，處 6 月以上 5 年以下有
期徒刑，併科新台幣 300 萬元以下罰金。
意圖供自己或他人犯罪之用，而犯前二項之罪者，處 3 年以上
 10 年以下有期徒刑，併科新台幣 700 萬元以下罰金。
未經許可，持有、寄藏或意圖販賣而陳列子彈者，處 5 年以下
有期徒刑，併科新台幣 300 萬元以下罰金。
第 1 項至第 3 項之未遂犯罰之。
槍砲彈藥刀械管制條例第13條
未經許可，製造、販賣或運輸槍砲、彈藥之主要組成零件者，處
三年以上十年以下有期徒刑，併科新台幣七百萬元以下罰金。
未經許可，轉讓、出租或出借前項零件者，處一年以上七年以下
有期徒刑，併科新台幣五百萬元以下罰金。
意圖供自己或他人犯罪之用，而犯前二項之罪者，處五年以上有
期徒刑，併科新台幣一千萬元以下罰金。
未經許可，持有、寄藏或意圖販賣而陳列第一項所列零件者，處
六月以上五年以下有期徒刑，併科新台幣三百萬元以下罰金。
第一項至第三項之未遂犯罰之。
